【裁判字號】    98,勞訴,30
【裁判日期】    990401
【裁判案由】    給付工資等
【裁判全文】
臺灣彰化地方法院民事判決  98年度勞訴字第30號
原      告  己○○
            丙○○
            甲○○
            乙○○
            丁○○
            戊○○
共      同
訴訟代理人  徐盛國 律師
被      告  世界生物能源股份有限公司
法定代理人即
臨時管理人  庚○○
上列當事人間請求給付工資等事件，本院於民國99年3月18日言
詞辯論終結，判決如下：
    主  文
被告應給付原告己○○、丙○○、甲○○、乙○○、丁○○、戊○○各新臺幣150,800元、178,790元、136,935元、134,758元、
 116,800元、73,866元，及均自98年10月27日起至清償日止，按
年息百分五計算之利息。
原告其餘之訴駁回。
被告應開立交付含原告姓名、性別、出生年月日、國民身分證字
號、工作種類與性質、工作期間及薪資數額、工作成績與係因被
告未依約給付工資，原告依法終止契約離職之服務證明書予原告
己○○、丙○○、甲○○、乙○○及丁○○。
訴訟費用由被告負擔。
前開原告勝訴部分得假執行。
原告其餘假執行之聲請駁回。
被告各提出新臺幣150,800元、178,790元、136,935元、134,758
元、116,800元、73,866元為原告己○○、丙○○、甲○○、乙○○、丁○○、戊○○供擔保，得免假執行。
    事實及理由
壹、原告於訴狀送達後，所為變更訴之聲明部分，核屬減縮應受
    判決事項之聲明，且被告亦同意或無異議而為本案之言詞辯
    論，自合於民事訴訟法第255條第1項第3款、第2項之規定，
    而可加准許，先此敘明。
貳、原告方面：
一、主張及聲明：原告等人皆受雇於被告公司，然被告公司突於
    民國（下同）98年7月30日下午片面告知原告等6人，自98年
    7月31日起至98年8月10日起無薪停工。嗣原告己○○受其他
    原告之委託，於98年8月10日晚間8時許電詢被告公司之庚○○協理是否按前述日期銷假復工，庚○○協理告知依公司監
    察人陳錫南先生指示，公司將無限期放無薪假至新任公司董
    事長通知復工，原告等人乃於98年8月12日寄發存證信函予
    被告公司與監察人，請求被告公司儘速清償積欠之工資等，
    惟被告公司卻置之不理，原告戊○○對被告公司心灰意冷，
    隨即於98年8月14日對被告終止勞動契約而離職。其餘原告
    己○○、丙○○、甲○○、乙○○、丁○○等雖多次詢問被
    告公司何時可回公司上班，惟亦經被告拒絕，乃於98年9月
    23日寄發存證信函予被告公司，表示終止勞動契約，原告等
    並再次以起訴狀為終止兩造間勞動契約之意思表示。爰聲明
    請求：被告應核發服務證明書予原告，並應給付原告各如下
    列之金額及均自起訴狀繕本送達翌日起至清償日止，按年息
    百分之五計算之利息。並願供擔保，請准宣告假執行。
（一）原告己○○部分為157,383元，明細如下：
  １、每月薪資部分：自97年7月30日起任職被告公司，每月薪
      資為32,000元，被告尚積欠98年6、7月之薪資共計64,000
      元。
  ２、無薪假期間之工資部分：自98年7月31日起至98年8月10
      日止共5日為經勞雇雙方合意之無薪假，依勞委會之函示
      ，不得低於法定最低工資每日528元，以此計算，則此5日
      期間之工資應為2,640元。惟98年8月11日起至98年8月
      31日止共計21日，非經勞雇雙方合意無薪假部分，此部分
      之工資應為21,677元（計算式：32,000×21/31=21,677）
      ；及自98年9月1日起至98年9月24日止共計24日止，此
      部分之工資應為25,600元（計算式：32,000×24/30=25,6
      00）。
  ３、資遣費部分：自97年7月30日起至98年9月24日止任職被告
      公司，已滿1年又1個月，被告應發給按照13/24個月之平
      均工資計算之資遣費17,333元（計算式：32000×13/24=1
      7333）。
  ４、未休特休假之工資部分：7日，應給付之薪資為7,466元（
      計算式：32000×7/30=7466），98年3月2日至4日係被告
      更換大門及施作工程，要求不要至公司上班，並非自願放
      假。
  ５、代墊款部分：18,667元。
（二）原告丙○○部分為179,957元，明細如下：
  １、每月薪資部分：自96年4月9日起日任職於被告公司，每月
      薪資為35,000元。被告尚積欠98年6、7月2個月之薪資共7
      0,000元。
  ２、無薪假期間之工資部分：自98年8月1日起至98年8月31
      日止之無薪假，此部分之薪資應為35,000元；自98年9
      月1日起至98年9月24日止共計24日，此部分之工資應為28
      ,000元（計算式：35,000×24/30=28,000）。
  ３、資遣費部分：自96年4月9日起至98年9月24日止任職被告
      公司，已滿2年又5個月，被告應發給1又5/24個月之以平
      均工資計算之資遣費為42,291元（計算式：35000×29/24
      =42291）。
  ４、未休特別休假之工資部分：4日，應給付之薪資為4,666元
      （計算式：35000×4/30=4666），98年3月2日至4日放特
      休假，係因為被告要求，並非原告自願放假。
（三）原告甲○○部分為139,986元，明細如下：
  １、每月薪資部分：自97年6月4日起任職被告公司，每月薪資
      為27,600元，被告尚欠98年6、7月之工資為55,200元。
  ２、無薪假期間之工資部分：自98年8月1日起至98年8月31
      日止無薪假薪水應為27,600元，98年9月1日起至98年9
      月24日止共計24日之無薪假部分，此部分之工資應為22,0
      80元（計算式：27,600×24/30=22,080），被告抗辯應依
      最低薪資計算，於法無據。
  ３、資遣費部分：自97年6月4日起至98年9月24日止任職被告
      公司，已滿1年又3個月，被告應發給以15/24個月之平均
      工資計算之資遣費17,250元（計算式：27,600×15/24=17
      ,250）。
  ４、未休特別休假之工資部分：6日，應給付之薪資為5,520元
      （計算式：27600×6/30=5520），98年3月2日至4日係因
      為被告更換大門及施作工程，乃要求原告不要至公司上班
      ，並非原告自願放假。
  ５、代墊款部分：14,003元。
（四）原告乙○○部分為144,554元，明細如下：
  １、每月薪資部分：自98年2月27日起任職被告公司，每月薪
      資為37,000元。原告尚積欠98年6、7月薪資及98年3、4月
      各短發2,000元，合計共78,000元。
  ２、無薪假期間之工資部分：自98年7月31日起至98年8月10
      日止共5日為經勞雇雙方合意之無薪假，依勞委會之函示
      ，不得低於法定最低工資每日528元，以此計算，則此5日
      期間之工資應為2,640元。惟98年8月11日起至98年8月
      31 日止共計21日，非經勞雇雙方合意無薪假部分，此部
      分之工資應為26,064元（計算式：37,000×21/31=25,064
      ），及自98年9月1日起至98年9月24日止共計24日止，
      此部分之工資應為29,600元（計算式：37,000×24/30=29
      ,600）。
  ３、資遣費部分：自98年2月27日起至98年9月24日止任職被告
      公司，已滿6個月，被告應發給以6/24個月之平均工資計
      算之資遣費9,250元（計算式：37000×6/24=9250）。
（五）原告丁○○部分為121,917元，明細如下：
  １、每月薪資部分：自98年3月1日起任職於被告公司，每月薪
      資為32,000元，尚欠98年6、7月之薪資計64,000元。
  ２、無薪假期間之工資部分：自98年7月31日起至98年8月10
      日止共5日為經勞雇雙方合意之無薪假，依勞委會之函示
      ，不得低於法定最低工資每日528元，以此計算，則此5日
      期間之工資應為2,640元。惟98年8月11日起至98年8月
      31日止共計21日，非經勞雇雙方合意無薪假部分，此部分
      之工資應為21,677元（計算式：32,000×21/31= 21,677
      ），及自98年9月1日起至98年9月24日止共計24日止，
      此部分之工資應為25,600元（計算式：32,000×24/30=25
      ,600）。
  ３、資遣費部分：自98年3月1日起至98年9月24日止任職被告
      公司，已滿6個月，被告應發給6/24個月之平均工資8,000
      元（計算式：32000×6/24=8,000）。
（六）原告戊○○部分為77,435元，明細如下：
  １、薪資部分：98年6、7月之工資未發，每月薪資為32,000元
      ，合計為64,000元。
  ２、無薪假期間之工資部分：自98年7月31日起至98年8月10
      日止共5日為經勞雇雙方合意無薪假，依勞委會之函示，
      不得低於法定最低工資每日528元，以此計算，則此5日期
      間之工資應為2,640元。惟98年8月11日起至98年8月31
      日止共計21日，非經勞雇雙方合意無薪假部分，此部分之
      工資應為21,677元（計算式：32,000×21/31= 21,677）
      ，及自98年9月1日起至98年9月24日止共計24日止，此
      部分之工資應為25,600元（計算式：32,000×24/30=25,6
      00）。
  ３、資遣費部分：自98年3月1日起至98年9月24日止，已滿5個
      月，被告應發給以5/24個月之平均工資計算之資遣費為
      6,666元（計算式：32000×5/24=6666）。
二、對被告抗辯之陳述：
（一）被告對積欠之薪資，主張應扣勞保費及健保費云云，允有
      未洽，被告雖對積欠之薪資，主張應扣勞保費及健保費，
      惟查，被告積欠98年6月、7月二個月之薪資，就該二個月
      之薪資，被告並未替原告繳交上開勞健保費，自無扣繳之
      理。對此，有下列事證為憑： (1)原告丙○○等人，曾向
      勞工保險局申請失業給付，當時勞工保險局即以函文告知
      ：「台端所屬投保單位因積欠98年5月至98年8月期間保險
      費及滯納金，迭經函催後，仍未繳納」。(2)原告為確保自
      身權益，乃自行匯款繳清98年6月1日誌9月24日個人應負
      擔部分之勞工保險局保險費。(3)且被告代理人亦自承被告
      公司早已無能力繳納勞健保費。(4)被告主張其得扣勞保費
      及健保費，應就其已代為繳納上開費用乙節，負舉證責任
      。
（二）原告己○○、乙○○、丁○○、戊○○等四人所簽署之無
      薪休假同意書，所載無薪停工之日期為自98年7月31日起
      至98年8月10日止，而被告不同於此之主張，係有利於被
      告之主張，應請被告提出相關證據之原本，以實其說。
（三）原告請求被告開立離職證明之法律依據及證明書內應記載
      之事項為，蓋按「勞動契約終止時，勞工如請求發給服務
      證明書，雇主或其代理人不得拒絕，勞基法第十九條定有
      明文。被上訴人係以上訴人違反勞動契約及勞工法令為由
      ，終止兩造間之勞動契約，已如前述，從而，被上訴人依
      勞基法第十九條規定，請求上訴人發給基於勞動基準法第
      十四條第一項第六款之離職原因之服務證明書，自屬可採
      。其內容應記載：被上訴人之姓名、性別、年齡、籍貫及
      住址，工作種類與性質，工作年資，工資數額，工作成績
      ，被上訴人擔任之職務。」有臺灣高等法院臺中分院民事
      判決97年度勞上易字第26號判決在案可稽。次按，工廠法
      第35條規定工作關係終止時，工人得請求工廠給與之工作
      證明書，應記載以下事項：工人之姓名、性別、年齡、籍
      貫及住址。工作種類。在廠工作時期及成績。再按「勞動
      契約終止時，勞工如請求發給服務證明書，雇主或其代理
      人不得拒絕。」勞基法第十九條定有明文，且「被保險人
      於離職退保後二年內，應檢附離職或定期契約證明文件及
      國民身分證或其他足資證明身分之證件，親自向公立就業
      服務機構辦理求職登記、申請失業認定及接受就業諮詢，
      並填寫失業認定、失業給付申請書及給付收據。」、「第
      一項離職證明文件，指由投保單位或直轄市、縣（市）主
      管機關發給之證明；其取得有困難者，得經公立就業服務
      機構之同意，以書面釋明理由代替之。前項文件或書面，
      應載明申請人姓名、投保單位名稱及離職原因。」，就業
      保險法第25條第1項、第3項及第4項亦分別規定甚明。顯然
      投保單位於勞工請求時，即有開立註明離職原因之證明文件
      予離職勞工之義務。經查本件原告係因有勞動基準法第14
      條第1項第5款及同條項第6款規定之情形而離職，其離職
      之證明文件依前揭就業保險法第25條第3項、第4項規定，
      投保單位即雇主即有於發給離職勞工離職證明時，載明離
      職原因之義務，則原告請求被告應發如訴之聲明第二項所
      載內容之離職證明書一節，自應予准許。
（四）被告公司縱有休假規定及程序，亦屬被告公司持有，原告
      無法提出。惟有關特休假之規定應屬強制規定，被告公司
      之規定與之牴觸者應屬無效：被告公司縱有休假規定及程
      序，亦屬被告公司持有，原告無法提出。惟有關特休假之
      規定應屬強制規定，被告公司之規定與之牴觸者應屬無效
      。按勞工在同一雇主或事業單位，繼續工作滿一年以上三
      年未滿者，每年應給予特別休假七日，又特別休假因年度
      終結或終止契約而未休者，其應休未休之日數，雇主應發
      給工資，勞基法第38條、同法施行細則第24條第3款定有
      明文。則不論被告公司有關特休假之規定如何，當不得牴
      觸上開規定。本件原告己○○、丙○○及甲○○於系爭勞
      動契約終止前，既分別尚有7天、4天、7天之特休假未休
      ，自得分別依勞基法施行細則第24條第3款規定，請求被
      告按其未休日數給付工資。
參、被告則聲明請求駁回原告之訴，如受不利判決願供擔保，請
    准宣告免假執行，抗辯稱：
（一）被告雖不否認有積欠原告等人部分薪資，惟其等薪資並無
      所主張的那麼多，且每月平均薪資之計算尚應扣除勞健保
      費用。關於員工代墊款部份亦無原告主張的那麼多、被告
      公司僅可以給付服務證書，無法給予非自願離職證明書。
      而且98年7月31日為無薪假，不應給薪水。且被告曾電話
      詢問中部勞檢所，稱員工向雇主發存證信函告知終止勞動
      契約不須發給資遣費。且原告等人之契約終止日應算至98
      年9月23日。原告戊○○之到職日為98年3月9日、原告丁○○之到職日為98年3月8日、乙○○之到職日為98年3月2
      日。
（二）關於原告己○○部分：
  １、98年6月份薪資30,135元未領。
  ２、98年7月31日為無薪假，7月份之薪資應扣除1日薪水為29,
      103元。
  ３、98年8月整月無薪假，薪資為17,280元。
  ４、98年9月無薪假共23日，該月以最低基本薪資計算為13,24
      8元（17280×23/30=13248）。
  ５、未休特休假為4天，應扣除98年3月2至4日3日特休假。
（三）關於原告丙○○部分：
  １、98年6月份薪資33,960元未領。
  ２、98年7月31日為無薪假，7月份之薪資應扣除1日薪水為32,
      831元。
  ３、98年8月整月無薪假，薪資為17,2 80元。
  ４、98年9月無薪假共23日，該月以最低基本薪資計算為13,24
      8元（17280×23/30=13248）。
  ５、未休特休假1日。
（四）關於甲○○部分：
  １、98年6月份薪資25,972元未領，扣除98年6月17日病假1日
      460元，故薪資為25,972元。
  ２、98年7月薪資為26,432元。
  ３、98年8月份無薪假薪水17,280元。
  ４、98年9月無薪假共23日，薪資為13,248元。
  ５、扣除98年3月2至4日3日之特休假，故未休特休假為3日。
（五）關於乙○○部分：
  １、98年6月份薪資32,575元未領。扣除病假1日及事假2小時
      共1458元，為32,575元。
  ２、98年7月31日為無薪假，則7月份之薪資應扣除1日薪水為
      32,904元。
  ３、98年8月整月無薪假，薪資為17,280元。
  ４、98年9月無薪假共23日，該月以最低基本薪資計算為13,24
      8元（17280×23/30=13248）。
（六）關於丁○○部分：
  １、98年6月份薪資31,045元未領。
  ２、98年7月31日為無薪假，7月份之薪資應扣除1日薪水為
      30,013元。
  ３、98年8月整月無薪假，薪資為17,280元。
  ４、98年9月無薪假共23日，該月以最低基本薪資計算為13,24
      8元（17280×23/30=13248）。
（七）關於戊○○部分：
  １、98年6月份薪資30,135元未領。
  ２、98年7月31日為無薪假，7月份之薪資應扣除1日薪水為
      31,013元。
  ３、98年8月14日離職，8月份薪資為7,804元（17280×14/31=
      7804）。
肆、兩造不爭執事項：
  １、原告六人曾任職於被告公司，且原告己○○、丙○○、甲○○到職日各為97年7月30日、96年4月9日、97年6月4日
      。又被告公司自98年6月後即未發薪予原告。
  ２、被告公司曾於98年3月2日至4日停工3日。
  ３、被告公司自98年7月31日起停工迄今。
伍、本院得心證之理由：
１、兩造不爭執事項並有薪資單及薪資匯款入原告銀行帳戶之資
    料、員工加班-請假登記表、存證信函等影本可證，自可信
    為真正。
２、按雇主不依勞動契約給付工作報酬者，勞工得不經預告終止
    契約，勞動基準法第14條第1項第5款定有明文；又勞工適用
    本條例之退休金制度者，適用本條例後之工作年資，於勞動
    契約依勞動基準法第十一條、第十三條但書、第十四條及第
    二十條或職業災害勞工保護法第二十三條、第二十四條規定
    終止時，其資遣費由雇主按其工作年資，每滿一年發給二分
    之一個月之平均工資，未滿一年者，以比例計給；最高以發
    給六個月平均工資為限，不適用勞動基準法第十七條之規定
    ，勞工退休金條例第12條第1項亦有明文。經查，被告不爭
    執積欠原告工資，且已經原告依此原因各通知終止契約，則
    原告請求被告應給付積欠之工資及資遣費，揆諸段首說明即
    有理由，此部分，被告所抗辯稱，已電話詢問中部檢所，稱
    員工向雇主發存證信函告知終止契約不須發給資遣費部分，
    容屬不當，自無足採取。此外，原告己○○、丙○○、甲○○、乙○○、丁○○通知被告終止契約之意思表示係於98年
    9月24日由被告收受，有存證信函回執可憑，係於當日生效
    ，但審酌生效當日，原告等人並無上班之事實及準備，則被
    告抗辯當日不應計算薪資，自有理由而可加採取。至原告等
    人之每月薪資部分，被告於正常支付時，所扣除之勞保費、
    健保費，係依法而為，但此扣費，性質上並非工資之給與，
    自與是否計入工（薪）資無涉，亦即此係自工（薪）資中依
    法課予被告扣繳之義務，故被告抗稱薪資之計算應扣除勞保
    費、健保費容係不當，自無得採取，此部分原告等人並提出
    相符之薪資單與銀行薪資入帳資料在卷可稽，故原告等人之
    每月薪資數額自以採信原告之主張為適當，即每月薪資己○○為32,000元、丙○○為35,000元、甲○○為27,600元、乙○○為37,000元、丁○○為32,000元、戊○○為32,000元。
３、承上，又原告乙○○、丁○○、戊○○主張各自98年2月27
    日、98年3月1日、98年3月1日起任職於被告公司部分，被告
    否認，抗辯稱，係各自98年3月2日、98年3月8日、98年3月9
    日起任職等語。經查，此部分之任職日期，依被告提出，而
    兩造不爭執為真正之員工加班-請假登記表係記載如被告所
    述者，且原告就此部分並未舉證該表係與事實不符，自以被
    告抗辯者為可採。從而，併依已於上述認定可採或不爭執之
    原告任職日至離職日之年資與薪資等計算結果，則原告可向
    被告請求之資遣費，各係己○○為17,333元（計算式：3200
    0×13/24=17333）。丙○○為42,291元（計算式：35000×2
    9/24=42291）。甲○○為17,250元（計算式：27,600×15/2
    4=17,250）。乙○○為9,250元（計算式：37000×6/24=925
    0）。丁○○為8,000元（計算式：32000×6/24=8,000）。
    戊○○為6,666元（計算式：32000×5/24=6666）。
４、原告主張被告應給付98年6、7月之薪資部分，被告抗辯如上
    ，意指7月31日為無薪休假，除原告甲○○該日為特別休假
    不扣薪外，其餘原告該日之薪資應予扣除。又原告甲○○6
    月17日請病假1天，應扣460元；原告乙○○6月22日請事假2
    小時，應扣292元。經查，7月31日為無薪休假之事實為除原
    告丙○○、甲○○外之其餘原告所不爭執，惟被告迄未舉證
    該原告丙○○、甲○○確有同意此無薪休假之事實，故丙○○、甲○○部分自無得予以扣薪。另原告引用行政院勞工委
    員會之網站資料，認該日被告仍應給付同意無薪休假之原告
    最低法定基本日薪528元，就此，本院審酌該網站資料內容
    係稱「……雇主給付勞工之工資，固可按工作時間比例減少
    ，惟為保障勞工基本生活，對於原約定按月計酬之全時勞工
    ，每月給付之工資仍不得低於基本工資數額（17,280元）」
    ，則依其餘原告容屬按月計酬之全時勞工，且7月僅休1日無
    薪假，扣除該日之薪資，其餘原告可領之薪資並不低於基本
    工資數額，解釋上該日之薪資應予扣除，才符合放無薪假之
    真義，故此部分被告主張原告己○○、乙○○、丁○○、戊○○應予扣薪不計自可採取。又事、病假扣款部分，依原告
    提出丙○○98年1月、3月、5月；乙○○98年4月等薪資單影
    本果有類此之記載，則原告此部分主張亦係有據可採，從而
    計算原告等人98年6、7月可領之薪資，係原告己○○為62,9
    33元（32000×2－32000/30≒62933）、丙○○為70,000元
    （35000×2＝70000）、甲○○為54,740元（27600×2－460
    ＝54740）、乙○○為72,475元（37000×2－37000/30－292
    ≒72475）、丁○○為62,933元（32000×2－32000/30≒629
    33）、戊○○為62, 933元（32000×2－32000/30≒62933）
    。
５、原告丙○○、甲○○主張未同意休無薪假，其餘原告主張係
    自98年7月31日起至8月10日止休無薪假部分，被告否認，抗
    辯稱，原告均同意自98年7月31日起休無薪假至公司通知工
    廠動工日止，惟工廠迄未動工等語。經查，此部分被告抗辯
    之詞並未舉證證明，且與常情不合，難加採取。故原告丙○○、甲○○請求自98年8月1日起；其餘原告請求自98年8月1
    1日起（98年8月1日至10日之無薪假扣除部分，因未影響原
    告該月其餘天數若工作仍得領逾基本工資之數額，故應予以
    扣除，以符解釋上之真義，已論述於上）至雙方終止契約日
    前1日止（原告戊○○部分除外，因被告不爭執戊○○係於
    98年8月14日離職，其餘原告則計算至98年9月23日之理由已
    述於上），依原定之薪資給付之工資即有理由，從而，計算
    原告等人可領之此部分薪資為原告己○○45,867元（00000
    000000/30×10＋00000000000/30×7≒45867）、丙○○6
    1,833元（35000＋00000000000/30×7≒61833）、甲○○4
    8,760元（27600＋00000000000/30×7＝48760）、乙○○5
    3,033元（00000000000/30×10＋00000000000/30×7≒53
    033）、丁○○45,867元（00000000000/30×10＋0000000
    0000/ 30×7≒45867）、戊○○4,267元（32000/30×4≒42
    67）。
６、原告己○○、丙○○、甲○○主張有未休之特別休假各7天
    、4、7天，被告應給付工資部分，被告抗辯稱，原告己○○
    、丙○○、甲○○各有4天、1天、3天未休等語。經查，此
    部分依被告提出之員工加班-請假登記表固確有如被告所述
    之記載，惟原告亦陳稱，3月2日至3月4日三天，係公司單方
    面公告之特別休假等語，而此確係應公司之公告所為，亦經
    載於員工加班-請假登記表而有據可信，據此，本院衡諸特
    別休假之設計本著眼於獎勵久任之員工，於滿一定工作年資
    後，課予雇主自下年度起應給予特定日數休假，屬員工之法
    定福利，雖可由公司訂定規則或與員工協議於不妨礙工作進
    行之前提下，何時或如何輪流休假，但仍應以員工之意願為
    重要之考量，究不得由雇主單方公告指示員工應於何特定日
    休之，況前述3月2日至3月4日不論屬原告所稱之公司施作工
    程，要求員工不要到班，或被告所陳之公司欠廠商錢，被封
    鎖不得出入，均屬不得歸責於員工之事由。且被告亦未舉證
    證明確有得原告等人之同意休此特別休假，故被告抗辯之詞
    不足採取（依相同理由，被告認原告乙○○亦休有特別休假
    3天，應抵扣工資部分，自無理由，併此敘明），而應認原
    告之主張可採，此部分，依勞動基準法施行細則第24條第3
    款「特別休假因年度終結或終止契約而未休者，其應休未休
    之日數，雇主應發給工資」，則被告應給付原告己○○7,46
    6元（32000/30×7≒7466）；應給付丙○○4,666元（35000
    /30×4≒4666）；應給付甲○○6,440元（27600/30×7＝64
    40）。
７、原告己○○、甲○○主張之代墊款部分，被告對其中原告己○○代墊325元、甲○○代墊2,104元部分不爭執，餘則否認
    ，抗辯稱，代墊的費用非用於被告公司，或未經公司負責人
    批准或屬已經公告不補助之上下班油費等語。經查，就上下
    班的油費部分，核屬被告公司給予原告有期限的補助，並已
    經97年11月18日公告至97年12月31日補助終止，有該公告影
    本在卷可憑，故此部分之代墊款原告自無請求被告給付之理
    。至其餘代墊款，核原告己○○為總務課課長、甲○○為人
    事員，則應主管之吩咐代墊款，容屬一般常情，渠二人既有
    墊款，且屬有據之支出，項目又非個人之私用，則原告公司
    再以該支出非用於原告公司，或未經負責人核准不予支付，
    殆不適當，從而，此部分，原告己○○、甲○○扣除不補助
    之油費支出各1,466元、4,258元，故原告己○○、甲○○各
    得向被告請求償還17,201元及9,745元。
８、原告乙○○主張被告於98年3、4月各少給薪資2,000元部分
    ，被告否認，且依原告提出之薪資單、銀行入帳資料，亦委
    不足證明此情，自難加採取。
９、按勞動契約終止時，勞工如請求發給服務證明書，雇主或其
    代理人不得拒絕，勞動基準法第19條定有明文，故原告己○○、丙○○、甲○○、乙○○、丁○○主張被告應發給服務
    證明書自係合法正當，又原告等陳稱該服務證明書之內容應
    包含如主文所示之項目，本院核亦適當，爰就此部分，判如
    主文所示。
綜上，原告己○○、丙○○、甲○○、乙○○、丁○○、戊○○
各於請求被告應給付150,800元、178,790元、136,935元、134,7
 58元、116,800元、73,866元，及均自起訴狀繕本送達翌日即98
年10月27日起，至清償日止，按年息百分五計算之法定遲延利息
範圍內，暨原告己○○、丙○○、甲○○、乙○○、丁○○請求
被告應發給服務證明書係有理由，應予准許。逾此範圍係無理由
，應予駁回。
陸、原告勝訴部分，金額未逾50萬元，本院應依職權宣告得假執
    行，至原告敗訴部分，假執行之聲請已失所附驪，自應駁回
    。又被告亦陳明願供擔保，請准宣告免假執行，係於法有據
    ，本院亦酌定相當金額宣告如主文所示。
結論：原告之訴有部分理由，部分無理由，併依民事訴訟法第79
條、第389條第1項第5款、第392條第2項，判決如主文。
中    華    民    國    99    年    4    月     1    日
                  民事第三庭    法  官  洪榮謙
以上正本係照原本作成。
如對判決上訴，應於判決送達後20日內向本院提出上訴狀。
中    華    民    國    99    年    4    月     1    日
                                書記官  蔡亦鈞

司法院資訊處製作；財團法人民間司法改革基金會備份。
